【裁判字號】    97,訴,1234
【裁判日期】    970610
【裁判案由】    違反毒品危害防制條例
【裁判全文】
臺灣彰化地方法院刑事判決             97年度訴字第1234號
公 訴 人  臺灣彰化地方法院檢察署檢察官
被    告  甲○○
上列被告因毒品危害防制條例，經檢察官提起公訴（97年度毒偵
字第1135號），被告於本院準備程序中自白犯罪，本院認有刑事
事訴訟法第273 條之1 第1 項之情形，合議裁定由受命法官獨任
進行簡式審判程序，茲審理判決如下：
    主  文
甲○○施用第一級毒品，處有期徒刑柒月；扣案之第一級毒品海
洛因壹拾貳包（驗餘淨重伍點柒伍公克），均沒收銷燬之。
    事  實
一、甲○○前於民國（下同）94年間，因施用毒品案件，經本院
    以94年度毒聲字第897 號裁定送觀察、勒戒後，認有繼續施
    用毒品之傾向，再經本院於94年12月30日以94年度毒聲字第
    998號裁定令入戒治處所施以強制戒治，嗣被告於96年5月9
    日入臺灣雲林戒治所施以強制戒治，並於同年7月19日移入
    臺灣臺中戒治所續行強制戒治，至97年1月10日已滿6個月，
    經評估無繼續強制戒治必要，已於97年1月18日釋放而視為
    執行完畢，並由臺灣彰化地方法院檢察署檢察官於97年2月
    14日，以97年度戒毒偵字第57、58號為不起訴處分確定。詎
    其仍不知悔改，復基於施用第一級毒品海洛因之犯意，於97
    年3月7日下午2時30分許，在其位於彰化縣社頭鄉東興村中
    央巷6號之住處，以將海洛因摻水置入針筒內注射手臂之方
    式，施用第一級毒品海洛因1次。嗣於97年3月7日下午3時10
    分許，在上揭住處前，因駕車不慎撞擊警方車輛而為警攔查
    ，隨即於犯罪被發覺前，於有偵查犯罪職權之機關或個人發
    覺其犯罪前，自動向員警坦承有施用第一級毒品海洛因之犯
    行，並主動從所穿著上衣右口袋取出第一級毒品海洛因12小
    包（驗餘淨重5.75公克）交付給警方，並表示自首且願意接
    受裁判，經警採集尿液送驗結果呈嗎啡、可待因陽性反應，
    始知悉上情。
二、案經彰化縣警察局田中分局報請臺灣彰化地方法院檢察署檢
    察官偵查起訴。
    理  由
一、按除被告所犯為死刑、無期徒刑、最輕本刑為3年以上有期
    徒刑之罪或高等法院管轄第一審案件者外，於刑事訴訟法第
    273條第1項程序進行中，被告先就被訴事實為有罪之陳述時
    ，審判長得告知被告簡式審判程序之旨，並聽取當事人、代
    理人、辯護人及輔佐人之意見後，裁定進行簡式審判程序；
    除簡式審判程序、簡易程序及第376條第1款、第2款所列之
    罪之案件外，第一審應行合議審判，刑事訴訟法第273 條之
    1第1項、第284條之1分別定有明文。本件被告甲○○所犯係
    死刑、無期徒刑、最輕本刑為3年以上有期徒刑或高等法院
    管轄第一審案件以外之罪，並於本院行準備程序時就被訴事
    實為有罪之陳述，本院合議庭依前揭規定，經評議結果，裁
    定改由受命法官獨任行簡式審判程序，先予敘明。
二、上揭事實，業據被告甲○○於警詢、偵訊、本院行準備程序
    及審理時均坦承不諱，且其於97年3月7日為警查獲時所採取
    之尿液，經送鑑驗結果，確均呈嗎啡、可待因陽性反應，此
    有彰化縣警察局田中分局委託檢驗尿液代號與真實姓名對照
    表、詮昕科技股份有限公司97年3月27日報告編號000000 00
    號濫用藥物尿液檢驗報告各1紙附卷可稽，又扣案之白色粉
    末12包，經送鑑定之結果，確實含有第一級毒品海洛因（合
    計驗餘淨重5.75公克）無誤，此有法務部調查局97年4月10
    日調科壹字第09723018790號濫用藥物實驗室鑑定書1紙在卷
    可考，且經被告供陳在卷，應認被告之自白確與事實相符，
    堪以採信。再查，被告曾於94年間，因施用毒品案件，經本
    院以94年度毒聲字第897號裁定送觀察、勒戒後，認有繼續
    施用毒品之傾向，再經本院於94年12月30日以94年度毒聲字
    第998號裁定令入戒治處所施以強制戒治，嗣被告於96 年5
    月9日入臺灣雲林戒治所施以強制戒治，並於同年7月19日移
    入臺灣臺中戒治所續行強制戒治，至97年1月10日已滿6個月
    ，經評估無繼續強制戒治必要，已於97年1月18日釋放而視
    為執行完畢，並由臺灣彰化地方法院檢察署檢察官於97年2
    月14日以97年度戒毒偵字第57、58號為不起訴處分確定，有
    臺灣高等法院被告前案紀錄表及臺灣彰化地方法院檢察署刑
    案資料查註紀錄表在卷足憑，被告顯係於受強制戒治執行完
    畢釋放後，5年內再犯毒品危害防制條例第10條第1項之罪，
    依同條例第23條第2項規定，應依法論科。綜上所述，本件
    犯罪事證明確，被告前開犯行洵堪認定。
三、按海洛因係毒品危害防制條例所定之第一級毒品，不得非法
    施用。是核被告甲○○所為，係犯毒品危害防制條例第10條
    第1 項之施用第一級毒品罪。查被告為供施用第一級毒品海
    洛因，而持有第一級毒品之低度行為，應為施用之高度行為
    所吸收，不另論罪。再被告於97年3月7日下午2時30分許施
    用第一級毒品之犯行後，係在未被有偵查犯罪職權之機關或
    公務員發覺其犯罪前，即主動向彰化縣警察局田中分局警員
    交付其所持有之第一級毒品海洛因12包（驗餘淨重5.75公克
    ），並表示其有施用第一級毒品海洛因之犯行，而自首接受
    裁判，此有被告甲○○之警詢筆錄一份在卷可佐，爰依刑法
    第62條前段規定，減輕其刑。爰審酌被告曾因施用毒品經執
    行觀察勒戒及強制戒治後，仍未能戒斷其施用毒品之惡習，
    再犯本件施用毒品犯行，足見其雖經觀察勒戒、強制戒治之
    治療程序，猶未能戒絕毒品而再次施用，惡行非輕，顯未能
    善體國家設置觀察、勒戒機構，協助毒品施用者戒除毒癮之
    良法美意，惟念及施用毒品本質上係戕害自身健康之行為，
    尚未嚴重破壞社會秩序或侵害他人權益，及其施用第一級毒
    品之動機、目的、所生危害及犯罪後坦承犯行態度尚屬良好
    等一切情狀，量處如主文所示之刑。另扣案之第一級毒品海
    洛因12包（驗餘淨重5.75公克），係屬第一級毒品，且係供
    被告施用毒品所用，不問何人所有，應均依毒品危害防制條
    例第18條第1項前段規定，沒收銷燬之。
據上論斷，應依刑事訴訟法第273條之1第1項、第299條第1項前
段，毒品危害防制條例第10條第1項、第18條第1項前段，刑法第
11條前段、第62條前段，判決如主文。
本案經檢察官蔡明達到庭執行職務。
中    華    民    國    97    年    6    月    10    日
                         刑事第二庭  法  官  黃齡玉
以上正本證明與原本無異。
如不服本判決，應於判決送達後10日內，向本院提出上訴書狀，
上訴書狀應「敘述具體上訴理由」，並按他造當事人之人數附繕
本。「切勿逕送上級法院」。
中    華    民    國    97    年    6    月    10    日
                                     書記官  施嘉玫
毒品危害防制條例第10條
施用第一級毒品者，處6 月以上5 年以下有期徒刑。


司法院資訊處製作；財團法人民間司法改革基金會備份。
